【裁判字號】    99,訴,2925
【裁判日期】    991119
【裁判案由】    妨害性自主罪
【裁判全文】
臺灣臺中地方法院刑事判決              99年度訴字第2925號
公  訴  人  臺灣臺中地方法院檢察署檢察官
被      告  乙○○
上列被告因妨害性自主罪案件，經檢察官提起公訴（99年度偵字
第0000號），被告在本院準備程序進行中就被訴事實為有罪之
陳述，受命法官於告知簡式審判程序之旨，並聽取當事人之意見
後，本院合議庭裁定由受命法官獨任依簡式審判程序，判決如下
：
    主  文
乙○○犯強制猥褻罪，處有期徒刑陸月，如易科罰金，以新臺幣
壹仟元折算壹日；又犯強制猥褻罪，處有期徒刑陸月，如易科罰
金，以新臺幣壹仟元折算壹日。應執行有期徒刑拾月，如易科罰
金，以新臺幣壹仟元折算壹日。
    事  實
一、乙○○於民國00年5月20日下午5時30分許，騎乘車牌號碼號
    000-000輕型機車，行經臺中縣清水鎮○○里○○路段附近
    ，見前方有0000-0000（以下簡稱丙○，83年11月生，餘詳
    真實姓名對照表）騎乘腳踏車經過該路段；乙○○竟基於強
    制猥褻之犯意，騎乘前開機車尾隨丙○，自後慢慢靠近丙○
    ，再以右手強行拉住丙○左邊之外套，隨即放開丙○之外套
    後，伸手撫摸丙○胸部之強暴方式，丙○受驚嚇後，出手撥
    開乙○○，並騎車快速離開，乙○○乃以此方式對丙○強制
    猥褻得逞。
二、乙○○另基於強制猥褻之犯意，於00年6月30日下午5時40分
    許，騎乘車牌號碼M00-000號重型機車，行經清水鎮○○路
    101 號附近，見前方有0000-0000（以下簡稱甲○，85年2月
    生，餘詳真實姓名對照表）騎乘腳踏車沿○○路經過○○路
    口，便騎乘前開機車尾隨甲○，自後慢慢靠近甲○，先強行
    拉住甲○所騎乘之腳踏車後座，再伸手由上而下撫摸甲○之
    胸部之強暴方式，對甲○強制猥褻得逞。乙○○得逞後，旋
    即騎乘機車至前方迴轉，又騎回甲○之斜對面，承前強制猥
    褻之接續犯意，伸手由下而上欲再次撫摸甲○之胸部時，為
    甲○發現，而以左手將乙○○之手撥開，造成甲○之左手臂
    有輕微瘀青（傷害部分，未據告訴），乙○○隨即逃逸。
三、案經丙○、甲○訴由○○縣警察局○○分局報告臺灣臺中地
    方法院檢察署檢察官偵查起訴。
    理  由
壹、程序方面：
一、按除被告所犯為死刑、無期徒刑、最輕本刑為3年以上有期
    徒刑之罪或高等法院管轄第一審案件者外，於法院行準備程
    序進行中，被告先就被訴事實為有罪之陳述時，審判長得告
    知被告簡式審判程序之旨，並聽取當事人、代理人、辯護人
    及輔佐人之意見後，裁定進行簡式審判程序；且受命法官行
    準備程序，與法院或審判長有同一之權限；又簡式審判程序
    之證據調查，不受刑事訴訟法第159條第1項、第161條之2、
    第161條之3、第163條之1及第164條至第170條規定之限制，
    刑事訴訟法第273條之1第1項、第279條第2項前段、第273條
    之2分別定有明文。
二、查本件被告乙○○所犯為死刑、無期徒刑、最輕本刑為3年
    以上有期徒刑以外之罪，且非高等法院管轄第一審之案件，
    經本院合議庭裁定由受命法官行準備程序時，被告就被訴事
    實為有罪之陳述後，復經本院合議庭裁定由受命法官獨任行
    簡式審判程序，是其證據之調查，自不受刑事訴訟法第159
    條第1項、第161條之2、第161條之3、第163條之1及第164條
    至第170條規定之限制，合先敘明。
貳、實體方面：
一、證據能力部分：
  (一)按被告以外之人於審判外之言詞或書面陳述，除法律有規定
    者外，不得作為證據；被告以外之人於審判中有下列情形之
    一，其於檢察事務官、司法警察官或司法警察調查中所為之
    陳述，經證明具有可信之特別情況，且為證明犯罪事實之存
    否所必要者，得為證據：一、死亡者。二、身心障礙致記憶
    喪失或無法陳述者。三、滯留國外或所在不明而無法傳喚或
    傳喚不到者。四、到庭後無正當理由拒絕陳述者；該言詞或
    書面陳述，雖不符刑事訴訟法第159條之1至第159條之4之規
    定，而經當事人於審判程序同意作為證據，法院審酌該言詞
    陳述或書面陳述作成時之情況，認為適當者，亦得為證據；
    當事人、代理人或辯護人於法院調查證據時，知有第159條
    第1項不得為證據之情形，而未於言詞辯論終結前聲明異議
    者，視為有前項之同意，刑事訴訟法第159條第1項、第159
    條之3、第159條之5分別定有明文。核其立法理由在於傳聞
    證據未經當事人之反對詰問予以核實，乃排斥其證據能力。
    惟當事人如放棄對原供述人之反對詰問權，於審判程序表示
    同意該等傳聞證據可作為證據，此時，法院除認該傳聞證據
    欠缺適當性外，自可承認其證據能力。又當事人、代理人或
    辯護人於調查證據時，知有刑事訴訟法第159條第1項不得為
    證據之情形，卻表示「對於證據調查無異議」、「沒有意見
    」等意思，而未於言詞辯論終結前聲明異議者，應視為已有
    將該等傳聞證據採為證據之同意（參見最高法院94年度臺上
    字第2976號判決意旨）。
  (二)本件檢察官、被告於審判期日，對本案之全部證據之證據能
    力均不爭執，復於審判期日就本院提示之證據於言詞辯論終
    結前，均未就所調查之證據主張有刑事訴訟法第159條不得
    為證據之情形，且均表示無意見，本院審酌該等證據作成時
    ，亦無不適當之處，是參考上開最高法院判決要旨，應視為
    已有將該等傳聞之證據採為證據之同意，本案經調查之證據
    均有證據能力。
二、認定犯罪事實所根據的證據及理由：
  (一)被告乙○○於偵查及本院審理中就上開事實坦承不諱，核與
    被害人甲、甲○所述情節相符，被告上開自白應為真實，足
    堪採信。
  (二)復有被告犯案行經路線圖、甲○左手臂受傷照片、路口監視
    錄影器翻拍畫面、案發現場相片、臺中縣警察局清水分局搜
    索、扣押筆錄、扣押物品目錄表及責付保管書、真實姓名對
    照表、車輛詳細資料報表等附卷可稽。
  (三)本件事證明確，被告犯行洵堪認定。
三、論罪科刑的理由：
  (一)核被告前後2次所為，均係犯刑法第224條之強制猥褻罪。
  (二)被告所犯上開2罪，犯意各別，行為互殊，應分論併罰之。
  (三)公訴人雖具體請求分別判處被告有期徒刑6月、7月，應執行
    有期徒刑1年之刑期，然本院審酌被告前無前科，素行尚佳
    ，因欠缺與異性交往經驗，一時衝動失慮致罹法網、犯罪情
    節尚屬輕微，被害人所受傷害程度，被告犯罪後尚能坦承犯
    行，犯罪後態度良好，尚知悔改，然未能與被害人達成和解
    等一切情狀，認分別量處如主文所示之刑，已足懲儆，並定
    其應執行之刑及諭知易科罰金之折算標準。
四、適用法律依據：
  (一)刑事訴訟法第273條之1第1項、第299條第1項前段。
  (二)刑法第224條、第41條第1項前段、第8項、第51條第5款。
本案經檢察官丁○○到庭執行職務。
中    華    民    國    99    年    11    月    19    日
                     刑事第十七庭  法  官  洪挺梧
以上正本證明與原本無異。
如不服本判決應於收受送達後10日內向本院提出上訴書狀，並應
敘述具體理由；其未敘述上訴理由者，應於上訴期間屆滿後20日
內向本院補提理由書（均須按他造當事人之人數附繕本）「切勿
逕送上級法院」。
                                   書記官  劉雅玲
中    華    民    國    99    年    11    月    19    日
附錄本判決論罪科刑法條：
中華民國刑法第224條
（強制猥褻罪）
對於男女以強暴、脅迫、恐嚇、催眠術或其他違反其意願之方法
，而為猥褻之行為者，處6月以上5年以下有期徒刑。

司法院資訊處製作；財團法人民間司法改革基金會備份。
